# 放管理费用还是制造费用？

提问人：idoican 时间：2012-03-26 15:37:16
请教： 1.外包的保安和清洁工放管理费用还是制造费用？还是分摊管理部分和制造部分？外包的司机和汽油费呢？ 2.中国会计准则和国际会计准则哪些费用是一致是哪些是有差异的？ 3.招待费和存货跌价准备必须放管理费用么？除此之外还有哪些费用中国会计准则规定必须放管理费用的？

回答人：chenyiwei
回复 idoican 的帖子
1 、因为涉及金额一般较小，基于简化处理的考虑，建议计入管理费用。
2 、两者在确认和计量方面基本上没有重大差异（除了对于固定制造费用，IAS 2强调要按照“正常产能”为依据分摊，但中国准则对此没有说明以外），但在列报和披露方面，基于不同的习惯，可能有一定差异。 3 、中国新准则下，存货跌价准备在计提时计入“资产减值损失”，转销（正常销售或耗用）时通过营业成本核算。招待费可根据发生部门计入销售费用或者管理费用，但不能计入制造费用。